

# **Shofian Al Fikri**

DKI Jakarta, Indonesia Jakarta Utara 14340 085591467429 shofianal28@gmail.com

#### Profil

Saya adalah mahasiswa semester akhir jurusan Management Informatika Politeknik LP3I. Memiliki pengalaman magang di salah satu rumah sakit ternama Indonesia dimana saya menaikan performa teknik komputer, dan jaringan. Memahami bahasa pemograman seperti: PHP, C#, .Net, Javascript, HTML, dan CSS.

# Kemampuan

## Bahasa Pemograman:

PHP, JavaScript, HTML/CSS, Jquery, .Net, C#, SQL Server, Mysql.

# Design Software:

Photoshop, Corel draw, Autocad, Sketch, Figma, Adobe XD

#### Kemampuan diri:

Kepemimpinan, Komunikasi, Bekerja sama, Kritis.

#### Sertifikat

Sertifikat Junior Programmer PPKD Jakarta Utara 2020

- Merancang Mobile Interface
- · Menjelaskan Dasar-dasar Mobile Security
- Menyusun Mobile Location Base Service, GPS dan Mobile Navigation.
- Merancang Database dan Data Persistence pada Mobile Data.
- Menentukan Mobile Seluler Network

Sertifikat Operator Komputer Lembaga Sertifikasi Profesi LP3I 2019

- Mengoperasikan Komputer
- Mengoperasikan piranti lunak pengolah kata tingkat dasar dan maju
- Mengoperasikan piranti lunak lembar sebar tingkat dasar dan maju

# Pengalaman Kerja

IT Support

PT. Wisata Sapta Pesona

Desember 2022 - Januari 2023

- Membuat dokumentasi terperinci dari semua detail pekerjaan.
- Memberikan dukungan khusus untuk lebih dari ribuan perangkat setiap hari yang mencakup berbagai masalah mulai dari instalasi hingga konfigurasi serta pemecahan masalah jaringan internet

Teknisi Jaringan
PT. Dolphin Jaya
Oktober 2016 to Oktober 201

Oktober 2016 to Oktober 2017

- Design gambar denah alur kabel fiber.
- Memberikan dukungan khusus untuk lebih dari ribuan pelanggan setiap hari yang mencakup berbagai masalah mulai dari instalasi hingga konfigurasi serta pemecahan masalah jaringan internet.
- Membuat dokumentasi terperinci dari semua detail pekerjaan.

### Pengalaman Magang

IT Support - Magang Rs. MMC

Januari 2020 to Juni 2020

- Memberikan dukungan khusus untuk lebih dari ribuan pelanggan setiap hari yang mencakup berbagai masalah mulai dari instalasi hingga konfigurasi serta pemecahan masalah peripheral.
- Membuat dokumentasi terperinci dari semua detail pekerjaan.

Auditor - Magang PT. Mitra Abadi Jaya Bersama Oktober 2017 to Juni 2018

- Membuat dokumentasi terperinci dari semua detail pekerjaan audit.
- · Melakukan Stock Opname

# Pendidikan

SMAN 18 Politeknik LP3I
Jakarta Utara Jakarta Pusat
Bahasa Management Informatika
2012-2014 2020-2023
Nilai Rata-rata UN: 6.5 IPK: 2.61